【裁判字號】    88,訴,253
【裁判日期】    890314
【裁判案由】    侵權行為損害賠償
【裁判全文】
臺灣高等法院民事判決  八十八年度訴字第二五三號
      原  告      乙○○
      被  告      丙○○
                              .
                  甲○○      .
                              .
右當事人間因侵權行為損害賠償事件，本院判決如左︰
    主  文
被告應連帶給付原告新臺幣壹佰柒拾萬參仟貳佰零柒元，及自民國八十八年九月三日
起，至清償日止，按年息百分之五計算之利息。
原告其餘之訴駁回。
訴訟費用由被告連帶負擔壹佰分之玖拾柒，餘由原告負擔。
本判決第一項於原告以新臺幣伍拾柒萬元為被告供擔保後，得假執行。但被告如於假
執行程序實施前，以新臺幣壹佰柒拾萬參仟貳佰零柒元，為原告預供擔保，得免為假
執行。
原告其餘假執行之聲請駁回。
    事  實
甲、原告方面：
壹、聲明：
一、被告應連帶給付原告新臺幣（下同）一百七十五萬元，及自附帶民事訴訟起訴狀
    繕本送達被告翌日（即八十八年九月三日）起至清償日止，按年息百分之五計算
    之利息二、願供擔保聲請宣告假執行。
貳、陳述略以：
一、被告甲○○、丙○○二人，與訴外人邱柏偉，於八十七年三月六日凌晨三時三十
    分許，在新竹縣竹北市○○○路四三九號「丹尼小子ＰＵＢ」店前，共同持刀將
    原告砍成重傷，致原告受有右手腕割裂傷併尺神經、屈指肌肌腱、尺側伸腕肌斷
    裂、前胸割裂傷、掌骨骨折、右肩裂傷等傷害，經人送醫急救，始幸免於一死，
    惟至今仍有右手功能不全之肢体機能障害。被告刑事部分，業經台灣高等法院判
    處殺人未遂罪在案。
三、被告二人共同殺傷原告，使原告右手成殘，依民法第一百八十四條、第一百八十
    五條、第一百九十三條、第一百九十五條等規定，請求被告連帶賠償下列損害：
１、醫藥費及照護費用：約二十五萬元。依八十九年二月十六日製作之明細表為二十
    萬三千二百零七元。
２、勞動能力損失：原告受傷後，右手功能已屬不全，勞保認定係屬第八等級殘廢。
    勞動能力自受有減損，原告（五十九年十月二十七日生）自受傷後（八十七年三
    月六日）至六十五歲（即一百二十四年十月二十七日）之勞動能力損失請求一百
    萬元損害賠償。
３、慰撫金：原告受傷幾乎死亡，傷後並有右手功能障害，身心所受損害甚大，爰請
    求五十萬元慰撫金。
參、證據：提出勞工保險殘廢診斷書一件、台灣新竹地方法院刑事判決一件、醫藥費
    單據、勞工保險現金給付收據等為證。
乙、被告方面：
壹、聲明：
一、原告之訴及假執行之聲請均駁回。
二、如受不利之判決，願供擔保請准宣告免為假執行。
貳、陳述略以：
一、被告並未砍傷原告，係邱柏偉砍傷原告。
二、對原告主張醫療費二十萬三千二百零七元部分無意見。
三、對原告主張其為第八級殘廢無意見。
參、本院依職權調閱本院八十八年度上訴字第二九八五號刑事案全卷。
    理  由
一、原告主張被告甲○○、丙○○二人，與訴外人邱柏偉，於八十七年三月六日凌晨
    三時三十分許，在新竹縣竹北市○○○路四三九號「丹尼小子ＰＵＢ」店前，共
    同持刀將原告砍成重傷，致原告受有右手腕割裂傷併尺神經、屈指肌肌腱、尺側
    伸腕肌斷裂、前胸割裂傷、掌骨骨折、右肩裂傷等傷害，業據提出勞工保險殘廢
    診斷書為證。被告甲○○、丙○○否認砍傷原告，辯稱係邱柏偉砍傷原告云云。
二、經查被告丙○○於刑事偵查中供述「當天我與邱柏偉、甲○○、趙國森四人在內
    喝酒，乙○○與其他人一起喝酒，他（乙○○）過來敬酒，他們態度不好，藉故
    向我們敬酒，後我要走了，他跟出來，發生誤會時，我用手打他」（見八十七年
    度偵字第一四四七號偵查卷四四頁背面、四五頁）。共犯邱柏偉於偵查中供述「
    我去該ＰＵＢ前，我就把西瓜刀放在丙○○車子上，我的朋友丙○○與他（乙○
    ○）發生口角便打架，我是看到他們在打架，我才拿西瓜刀砍殺他」，「我老板
    甲○○叫我砍他」，「（西瓜刀）是甲○○拿給我的」（見同前偵查卷第三三頁
    背面、三四頁、四六頁、四七頁背面）；於審理時供述「（問：當天他『丙○○
    』拿何刀）武士刀，多長不知道，刀子跟我拿的不一樣。」，「（問：甲○○拿
    何刀）武士刀，多長我不知道。」（八十七年度訴字第五四四號卷第六十頁背面
    、第六一頁）。證人尤玉珍於警訊證稱「．．．．有一名男子（趙國森）過來跟
    我聊天，聊到一半，我就看到邱柏偉及另一在逃之男子用類似棍棒，一直往乙○
    ○身上打，（事後我才知是用刀子砍乙○○），打到乙○○倒地，．．．．．，
    邱柏偉及另一綽號叫阿修就上車跑」（見前開偵查卷第十一頁背面、十二頁）。
    證人林振文（即丙○○等逃離時，攔下渠等之人）於審理時證述「我看見他們三
    人拿刀」（見同上審理卷第六二頁）。是綜上所述，堪認被告丙○○、甲○○確
    有與邱柏偉共同持刀砍傷原告之情事，被告丙○○、甲○○所辯均不足採，原告
    主張之事實堪認為真正。況被告丙○○、甲○○刑事部分亦經本院以殺人未遂罪
    各判處徒刑在案。
三、按數人共同不法侵害他人之權利者，連帶負損害賠償責任，不能知其中孰為加害
    人者，亦同；造意人及幫助人，視為共同行為人；不法侵害他人之身體或健康者
    ，對於被害人因此喪失或減少勞動能力或增加生活上之需要時，應負損害賠償責
    任；不法侵害他人之身體、健康者，被害人雖非財產上之損害，亦得請求賠償相
    當之金額；民法第一百八十五條、第一百九十三條第一項、第一百九十五條第一
    項定有明文。被告丙○○、甲○○不法侵害原告之身體，既經認定，其二人對於
    原告因而所受之損害，自應負連帶賠償責任。茲應審酌者，為原告所得請求之各
    項損害及金額，爰分述如次：
１、醫療費用部分：
    原告起訴請求被告賠償二十五萬元，惟其八十九年二月十六日提出明細表謂其支
    出之費用為二十萬三千二百零七元。被告對原告因本件受傷害支出醫藥費二十萬
    三千二百零七元部分無意見（見本院八十九年三月七日筆錄），是原告請求二十
    萬三千二百零七元部分，為有理由，應予准許，逾該部分之數額，原告未提出證
    明，即不應准許。
２、勞動能力減少損害部分：
    原告主張受傷後，右手功能已屬不全，勞保認定係屬第八等級殘廢，勞動能力受
    有減損，請求自受傷後（八十七年三月六日）至六十五歲（即一百二十四年十月
    二十七日）之勞動能力損失一百萬元。
    查原告因本件傷害經長庚醫院診斷為右手功能不全，有勞工保險殘廢診斷書可按
    ，經勞保局審核其殘廢程度符合殘廢給付標準表按第八級發給，有勞工保險現金
    給付收據可稽。依據各殘廢等級喪失或減少勞動能力比率表換算應為喪失勞動能
    力百分之六一．五二。惟原告自陳其在市場賣雞肉，係掛名投勞保（見本院卷第
    一五頁背面），則即不得以其投保薪資作為其減少勞動能力計算之基準，而應依
    基本工資計算。查八十七年三月六日之基本工資為一萬五千八百四十元，原告係
    五十九年十月二十七日生，自其受傷日起算至依勞動準法第五十四條第一項第一
    款所規定之勞工退休年齡六十歲，應可工作三十二年，依霍夫計算方式計算，原
    告所受勞動能力損害為二百二十七萬一仟零玖拾貳元。原告僅請求一百萬元應予
    准許。
    15840*12*61.52/100X00000000/0000000=0000000
0、精神慰藉金部分：
    原告主張其受傷多處，致右手功能不全，肉體、精神受極大痛苦，請求被告連帶
    給付精神慰撫金五十萬元；查原告係高中肄業，目前打零工；被告甲○○係國中
    肄業，以前係開ＰＵＢ店，目前無業，被告丙○○係醫校畢業，現服兵役，本院
    斟酌兩造之身分、地位、教育程度、被告所受之傷害等一切情況，認為原告請求
    五十萬元尚屬適當，應予准許。
四、從而，原告基於侵權行為損害賠償請求權，請求被告連帶賠償原告一百七十萬三
    千二百零七元，及自八十八年九月三日起，至清償日止，依法定利率計算之遲延
    利息部分，洵屬正當，應予准許。逾此部分所為之請求，為無理由，應予駁回。
五、假執行之宣告：
    兩造陳明願供擔保，分別聲請宣告假執行及免為假執行，於原告勝訴分，經核尚
    無不合，爰分別酌定相當擔保金額准許之。至於原告其餘假執行之聲請部分，因
    訴之駁回而失所附麗，併予駁回。
六、結論：本件原告之訴，為一部有理由，一部無理由，依民事訴訟法第七十九條但
    書、第八十五條第二項、第三百九十條第二項、第三百九十二條，判決如主文。
中      華      民      國    八十九    年      三      月      十四    日
                                臺灣高等法院民事第十一庭
                                    審判長法  官  吳  景  源
                                          法  官  連  正  義
                                          法  官  滕  允  潔
右正本係照原本作成。
被告如不服本判決，應於收受送達後二十日內向本院提出上訴書狀，其未表明上訴理
由者，應於提出上訴後二十日內向本院補提理由書狀（均須按他造當事人之人數附繕
本）上訴時應提出委任律師或具有律師資格之人之委任狀；委任有律師資格者，另應
附具律師及格證書及釋明委任人與受任人有民事訴訟法第四百六十六條之一第一項但
書或第二項（詳附註）所定關係之釋明文書影本。
原告不得上訴。
中      華      民      國    八十九    年      三      月      十五    日
                                          書記官  邵  淑  津
附註：
民事訴訟法第四百六十六條之一（第一項、第二項）：
對於第二審判決上訴，上訴人應委任律師為訴訟代理人。但上訴人或其法定代理人具
有律師資格者，不在此限。
上訴人之配偶、三親等內之血親、二親等內之姻親，或上訴人為法人、中央或地方機
關時，其所屬專任人員具有律師資格並經法院認為適當者，亦得為第三審訴訟代理人
。


司法院資訊處製作；財團法人民間司法改革基金會備份。
